# 非经常性损益

提问人：坚持 or 胜利 时间：2012-08-31 14:36:40
看一非经常性损益明细表，有同一控制下企业合并产生的子公司期初至合并日的当期净损益这个明细项，是什么意思啊，当年新增的子公司不是把合并日至期末损益纳入合并范围就行了吗，怎么有期初至合并日损益呢

回答人：chenyiwei
非经常性损益是证监会规定的证券监管指标，虽然是建立在会计利润的基础上的（被认定为非经常性损益的项目，一个基本条件就是会计上计入“归属母公司股东的净利润”），但是在很大程度上独立于会计处理和报表列报。即：会计处理和报表列报体现的是会计理论，而非经常性损益等监管指标则体现监管政策导向。
同一控制下企业合并中，根据会计原理，需在合并报表层面将被合并方自最早期间期初开始即一直纳入合并范围，将其净利润纳入合并利润表中，视同合并后的控制关系在最早期间期初就已存在且一直稳定存续。但这一规定容易被利用，即在临近年底前进行突击合并，然后把被合并方的全年净利润均纳入合并报表，达到美化合并净利润指标的目的。为了防范此类指标操纵，证监会规定将“同一控制下企业合并产生的子公司期初至合并日的当期净损益”作为非经常性损益，在IPO、再融资、恢复与终止上市的审核中剔除其影响。

提问人：Alisa_wang 时间：2014-07-28 14:09:36
陈老师，(十八)根据税收、会计等法律、法规的要求对当期损益进行一次性调整对当期损益的影响； 这一条能包括会计估计变更的影响数吗？如果某一公司改变会计估计，对当期利润减少 5 亿元，这个可以算做非经常性损益吗？

回答人：chenyiwei
不建议这样扩大化的理解。这一般是由于新发布的会计准则要求的调整事项对当期和以前年度损益的影响、当年度新发布的税务规定导致税负变动的损益影响等。

提问人：Alisa_wang 时间：2014-07-29 19:44:53
那就是说，会计估计变更影响的项目是经营性的项目，虽然估计变更不是经常性的行为，也要做为经常性损益？

回答人：chenyiwei
经营性项目的会计估计变更导致的损益影响，不属于非经常性损益的可能性较大。但也不可过于绝对。

提问人：Alisa_wang 时间：2014-07-31 17:01:14
陈老师，刚才在看国资委的报表，对于非经常性损益这张表，补充资料 六、重大会计政策、会计估计变更增加当期收益，这是不是说明，国资委认为会计估计变更是非经常性损益呢？

回答人：chenyiwei
根据国资委发布的该表填表说明，补充资料主要反映企业当年取得的与主营业务无关，当期一次性实现，在以后年度不能持续重复实现的收益情况。该界定与“非经常性损益”仍然是存在差异的，且表格的设计将该项目列为补充资料而没有直接列入正表，也说明不能简单地将其等同于非经常性损益。